臺灣臺北地方法院刑事判決
110年度審易字第680號
公  訴  人  臺灣臺北地方檢察署檢察官
被      告  武紹亭
上列被告因竊盜案件，經檢察官提起公訴（110年度偵緝字第335
號），本院判決如下：
    主    文
武紹亭犯竊盜罪，累犯，處拘役拾伍日，如易科罰金，以新臺幣
壹仟元折算壹日。
未扣案犯罪所得即螢光黃色全罩式安全帽壹頂、藍芽耳機壹副，
均沒收之，於全部或一部不能沒收或不宜執行沒收時，追徵其價
額。
    犯罪事實
一、武紹亭前迭因竊盜案件經法院判處罪刑確定，仍未能悔改，
    於民國108年12月9日晚間8時49分許，騎乘名下所有車牌號
    碼00-000號重型機車（下稱00-000號重機），先途經臺北市
    ○○區○○路0段000號，復行經同區○○路0段000號（起訴書誤載
    為31號，業經公訴檢察官當庭更正）前時，見該處路邊停車
    格內停放楊欣恩之車牌號碼000-000號普通重型機車（下稱0
    00-000號機車），該車左後照鏡上懸掛有螢光黃色全罩式安
    全帽1頂【價值新臺幣（下同）2,000元】且內裝價值1,300
    元之藍芽耳機1副，竟意圖為自己不法所有，基於竊盜犯意
    ，徒手竊取該安全帽1頂及內裝耳機1副，得手後旋騎乘00-0
    00號重機離去。嗣經楊欣恩返回欲騎車時發現有異，報警處
    理，循線查獲上情。
二、案經楊欣恩訴由臺北市政府警察局大安分局報請臺灣臺北地
    方檢察署檢察官偵查起訴。
    理    由
壹、程序方面：
一、按法院認為應科拘役、罰金或應諭知免刑或無罪之案件，被
    告經合法傳喚無正當理由不到庭者，得不待其陳述逕行判決
    ，刑事訴訟法第306條定有明文。查被告武紹亭於本院110年
    9月17日審理時到場，經本院面告以下次應到庭之日時處所
    及如不到場得命拘提意旨，並記明筆錄，已屬合法傳喚；惟
    其於本院110年10月19日審理程序時，既經合法傳喚且無何
    在監在押而不能到庭之情形，仍無正當理由不到庭，有本院
    110年9月17日、同年10月19筆錄、報到單等在卷可稽（見本
    院卷第71、76、87、89頁），爰不待被告到庭陳述，逕行一
    造辯論判決。
二、本判決所引用之證據資料，無論傳聞供述證據或非供述證據
    ，當事人均同意有證據能力（見本院卷第75頁）。且本院審
    酌供述證據作成時之情況，認為適當；非供述證據，亦查無
    非法取得而應予排除之情形，自均得作為證據。
貳、實體方面：
一、認定本案犯罪事實之證據及理由：
　㈠訊據被告固坦承00-000號重機為其所有，並於假日及平日上
    班時騎乘，惟矢口否認有何竊盜犯行，辯稱：如果依起訴書
    所寫事發地是仁愛路4段31號，應該是彰化銀行（按：事發
    地點業經公訴檢察官當庭更正為○○路0段000號，即中國信託
    銀行旁），但監視器拍到我名下00-000號重機有在0段000號
    ，這樣若要兩地折返是逆向，不可能4分鐘就到的了，我有
    長期吃精神科藥物，所以不記得這麼久以前的事情，畫面中
    我也看不出來是不是我，不承認有犯罪等語（見偵緝卷第46
    至47頁；本院卷第74至75頁）。
　㈡然查：
  ⒈證人即告訴人楊欣恩於警詢及本院審理中均一致結證稱：我
    於108年12月9日下午4時50分許，將我的000-000號機車停放
    在臺北市○○區○○路0段000號中國信託旁機車停車格，於同日
    晚間9時37分許發現我的安全帽不見，監視器影像畫面確實
    是我停車位置等語（見偵卷第7至9頁；本院卷第93至94頁）
    。而審酌證人即告訴人與被告前素不相識，亦無任何怨隙恩
    仇，既經具結擔保其證言之可信性，當無甘冒偽證罪構陷被
    告之動機與必要。且證人上開所述，復有臺北地方檢察署勘
    驗報告、警方所製現場監視器畫面擷圖照片附卷（見偵卷第
    15至21頁，偵緝卷第63至68頁）足資補強，堪信屬實。
  ⒉又00-000號重機於108年9月16日起即由被告取得所有權（見
    偵卷第29頁之警政知識聯網─車籍資訊系統─車輛詳細資料報
    表）。再者，經本院當庭勘驗路口監視錄影畫面，結果顯示
    被告所有之00-號重機於108年12月9日晚間8時35分許，先途
    經臺北市○○區○○路0段000號，復於同日晚間8時44分許，行
    經同區○○路0段000號前，駛過路邊停車格內、左照後鏡上懸
    掛有螢光黃色安全帽1頂的告訴人機車後，突然停車，又倒
    退機車至安全帽旁張望，繼於同日晚間8時45分下車在該螢
    光黃色安全帽附近觀察走動，嗣於同日晚間8時48分許，在
    螢光黃色安全帽旁靜止不動，幾秒後拿起該安全帽，旋騎上
    00-000號重機揚長而去等情，有本院勘驗筆錄、畫面擷圖存
    卷可考（見本院卷第90至92、101至105頁），足見被告騎乘
    機車經過，卻突然暫停在路旁甚至倒車，四處觀望如何徒手
    取得告訴人放置在機車後照鏡上之螢光黃色安全帽，方有需
    要在該處逗留4分鐘有餘。況稽以若從「臺北市○○區○○路0段
    000號」起，沿路騎車至「臺北市○○區○○路0段000號」，道
    路為順向，車程約1分鐘，此亦有本院依職權查詢之GOOGLE 
    MAP路線圖、現場環境圖存卷可考（見本院卷第81至85頁）
    。益徵兩地相距甚近，路程為順向而非逆向，被告就此猶辯
    稱：事發地點與監視錄影畫面拍到我的機車，兩地為逆向，
    不可能於幾分鐘內就折返云云，委乏可取。
  ⒊準此，被告於108年12月9日晚間8時35分許，騎乘AB-557號重
    機先途經臺北市○○區○○路0段000號，接著於同日晚間8時44
    分許行經同段341號中國信託旁機車停車格時，旋停車倒退
    四處張望，復於4分鐘內，徒手竊取路旁停車格內由告訴人
    所有之螢光黃色安全帽1頂、藍芽耳機1副，得手後離去等情
    ，甚為灼然。被告辯稱：本案案發時我沒有騎乘00-000重機
    經過案發地點，並未竊盜告訴人之安全帽云云，委難憑採。
　㈢綜上，本案事證明確，被告犯行洵堪認定，應予依法論科。
二、論罪科刑：
　㈠核被告所為，係犯刑法第320條第1項之竊盜罪。
　㈡累犯裁量加重本刑之論述：
　⒈查被告前因①竊盜案件，經本院以104年度審簡字第878號判決
    判處有期徒刑4月確定；②竊盜案件，經臺灣新竹地方法院以
    104年度竹簡字第571號判決判處有期徒刑3月確定；③竊盜案
    件，經臺灣士林地方法院以104年度審易字第2017號判決判
    處有期徒刑10月，嗣經臺灣高等法院以105年度上易字第49
    號判決駁回上訴確定，上開①、②案件，經新竹地院以104年
    度聲字第1730號裁定合併定應執行有期徒刑6月確定，與上
    開③案件及另案拘役接續執行，有期徒刑部分於106年9月15
    日執行完畢等情，有臺灣高等法院被告前案紀錄表在卷可考
    。是被告於有期徒刑執行完畢後，5年內故意再犯本案有期
    徒刑以上之罪，為累犯。
　⒉本院審酌被告前已迭因竊盜經法院判處罪刑確定並執行完畢
    ，理應產生警惕作用，返回社會後能因此自我控管，不再觸
    犯有期徒刑以上之罪，詎仍不知悛悔，再犯與前案罪質相同
    、犯案手法相近之本案，亦徵其就此類犯行之刑罰反應力甚
    為薄弱，須再延長其矯正期間，以助被告重返社會，並兼顧
    社會防衛之效果，暨考量被告犯罪所造成法秩序等公益之危
    害，避免被告再犯之效果高低等因素，依司法院釋字第775
    號解釋意旨，認應依刑法第47條第1項加重其刑。
　㈢量刑：
　　爰審酌被告前迭因竊盜案件經法院判處罪刑確定，猶未能悔
    改，竟再次徒手竊取他人財物，事後否認，迄未能賠償或填
    補告訴人所受損害，誠屬不該，參以告訴人到庭表示：安全
    帽後來沒有拿回，刑案部分由法院依法處理（見本院卷第89
    頁），兼衡被告之智識程度（國中畢業）、生活狀況（自述
    經濟勉持、從事長照訓練學員、有嚴重憂鬱症，長期服用精
    神科藥物），暨其犯罪動機、目的、手段、告訴人所受損害
    尚非甚鉅等一切情狀，量處如主文所示之刑，並諭知易科罰
    金之折算標準。
三、沒收：
　㈠按犯罪所得，屬於犯罪行為人者，沒收之；於全部或一部不
    能沒收或不宜執行沒收時，追徵其價額。刑法第38條之1第1
    項前段、第3項分別定有明文。查被告本案竊得之螢光黃色
    全罩式安全帽1頂及內含藍芽耳機1副，迄未返還予告訴人，
    而未能扣案，堪認屬被告之犯罪所得，仍應依前揭規定宣告
    沒收之，並於全部或一部不能沒收或不宜執行沒收時，追徵
    其價額。
　㈡至告訴人於本案裁判確定後，仍得就執行沒收之範圍內，依
    刑事訴訟法第473條相關規定向檢察官聲請發還，併予敘明
    。
據上論斷，應依刑事訴訟法第299條第1項前段、第306條，刑法
第320條第1項、第47條第1項、第41條第1項前段、第38條之1第1
項前段、第3項，刑法施行法第1條之1第1項，判決如主文。　　
本案經檢察官邱舜韶偵查起訴，檢察官唐仲慶、羅嘉薇、黃思源
到庭執行職務。　　
中　　華　　民　　國　　110 　年　　10　　月　　29　　日
　　　　　　　　　刑事第二十一庭法　官　歐陽儀
上正本證明與原本無異。 
如不服本判決應於收受送達後20日內向本院提出上訴書狀，並應
敘述具體理由；其未敘述上訴理由者，應於上訴期間屆滿後20日
內向本院補提理由書（均須按他造當事人之人數附繕本）「切勿
逕送上級法院」。告訴人或被害人如對於本判決不服者，應具備
理由請求檢察官上訴，其上訴期間之計算係以檢察官收受判決正
本之日期為準。 因疫情而遲誤不變期間，得向法院聲請回復原
狀。
                                書記官  程于恬
中　　華　　民　　國　　110 　年　　11　　月　　1 　　日
附錄本案論罪科刑法條全文：
中華民國刑法第320條：
意圖為自己或第三人不法之所有，而竊取他人之動產者，為竊盜
罪，處五年以下有期徒刑、拘役或五十萬元以下罰金。
意圖為自己或第三人不法之利益，而竊佔他人之不動產者，依前
項之規定處斷。
前二項之未遂犯罰之。